臺灣臺中地方法院刑事判決　　　　　　　　　　　　　九十四年度易字第七三六號
　　公　訴　人　臺灣臺中地方法院檢察署檢察官
　　被　　　告　甲○○
右列被告因竊盜案件，經檢察官提起公訴（九十四年度偵字第五四三六號），被告於
準備程序中就被訴事實為有罪之陳述，受命法官於聽取當事人之意見後，由本院合議
庭裁定以簡式審判程序判決如左：
    主    文
甲○○連續攜帶兇器竊盜，累犯，處有期徒刑壹年陸月。扣案之鐵製Ｔ字型六角板手
壹支、鑰匙壹支及未扣案之鐵製六角板手壹支，均沒收。
    犯罪事實
一、甲○○前因竊盜案件，經本院以民國九十一年度易字第二六四六號判處有期徒刑
    八月確定，入監服刑後，已於九十二年十二月二十一日縮刑期滿執行完畢。詎甲
    ○○仍不知悔改，基於意圖為自己不法所有之概括犯意，連續於：(一)九十四年三
    月三日九時許，在臺中市○區○○街與中興街口處，持其所有鑰匙一支及其所有
    客觀上足供兇器使用對人之身體、生命、安全構成威脅之鐵製Ｔ字型六角板手（
    未扣案，下稱系爭Ｔ字型板手）一支，竊取乙○○所有車牌號碼ＸＦ─六一三六
    號自小客車一輛，得手後留供己用，並於同年月十八日十二時許，交給不知情之
    林柏淳（另經檢察官不起訴處分）使用；(二)九十四年三月十一日八時許，在臺中
    市○區○○路與懷寧街口處，持系爭Ｔ字型板手及前揭鑰匙，竊取林姵君所有車
    牌號碼ＰＫ─三一九一號自小客車，得手後留供己用；(三)九十四年三月十六日一
    時許，在臺中市○○區○○路旁巷內，另持其所有客觀上足供兇器對人之身體、
    生命、安全構成威脅之鐵製六角板手（下稱系爭板手）一支，竊取大欣鑽切公司
    所有車牌號碼ＮＪ─七二○○號自小客貨車之車號牌二面，得手後懸掛於前揭Ｐ
    Ｋ─三一九一號自小客車上；(四)九十四年三月十七日十時三十分許，在臺中市○
    ○區○○路旁處，再持系爭板手竊取丙○○所有車牌號碼Ａ五─四二四三號自小
    客車之車號牌二面，得手後懸掛於前揭ＸＦ─六一三六號自小客車上。嗣於九十
    四年三月二十一日二十時三十分許，在臺中市○區○○路與英士路口處，查獲林
    柏淳正駕駛前揭ＸＦ─六一三六號自小客車（懸掛Ａ五─四二四三號車牌）後，
    再於同日二十二時許，臺中市○○街一○二巷口處，埋伏逮獲甲○○，當場扣得
    系爭Ｔ字型板手及前揭鑰匙一支，始悉上情。
二、案經臺中市警察局第二分局報請臺灣臺中地方法院檢察署檢察官偵查起訴。
    理    由
一、右揭事實，業據被告甲○○於警詢、偵查及本院審理時均坦白承認，核與證人乙
    ○○、林姵君、丙○○於警詢時之證述及證人林柏淳於警詢、偵查中證述情節相
    符，並有車輛竊盜、車牌失竊資料個別查詢表三紙、車籍作業系統查詢認可資料
    一紙、查獲現場相門二幀、贓物領據三紙附卷可憑，復有系爭Ｔ字型板手一支、
    鑰匙一支扣案可證，足認被告自白確與事實相符。是本案事證明確，被告前揭犯
    行至堪認定，應依法論科。
二、論罪科刑：
  (一)按刑法第三百二十一條第一項第三款之攜帶兇器竊盜罪，係以行為人攜帶兇器竊
    盜為其加重條件，此所謂兇器，其種類並無限制，凡客觀上足對人之生命、身體
    、安全構成威脅，具有危險性之兇器均屬之，且祇須行竊時攜帶此種具有危險性
    之兇器為已足，並不以攜帶之初有行兇之意圖為必要。查被告甲○○為前揭竊盜
犯行所持之系爭Ｔ字型板手、系爭板手各一支，均係鐵製材質，且系爭Ｔ字型板
    手前端尖銳、長約十五公分，系爭板手則長約十公分等情，業據被告陳明在卷，
    並有查獲現場相片一幀附卷可按，自堪認倘持系爭Ｔ字型板手、系爭板手質地堅
    硬，倘用以施暴、脅迫、抵抗，在客觀上顯均對人之生命、身體、安全構成威脅
    ，均係具有危險性之兇器無訛。是核被告所為，係犯刑法第三百二十一條第一項
    第三款之攜帶兇器加重竊盜罪。
  (二)被告先後四次竊盜犯行，時間緊接，手法相同，觸犯構成要件相同之罪名，顯係
    基於概括犯意反覆為之，應依連續犯之規定，論以一攜帶兇器加重竊盜罪，並加
    重其刑。
  (三)又被告前因竊盜案件，經本院以九十一年度易字第二六四六號判處有期徒刑八月
    確定，入監服刑後，已於九十二年十二月二十一日縮刑期滿執行完畢，有臺灣高
    等法院被告全國前案紀錄表、臺灣臺中地方法院檢察署刑案資料查註紀錄表附卷
    可稽，其受有期徒刑執行完畢後，五年以內再犯本案有期徒刑以上之罪，為累犯
    ，應依刑法第四十七條規定遞加重其刑。
  (四)爰審酌被告曾先後於八十年間、八十八年間、九十一年間因竊盜案件，分別經本
    院八十年度易字第六二五三號判處有期徒刑八月（於八十一年十一月十九日執行
    完畢）、八十九年度易緝字第二七一號判處有期徒刑八月（一次竊盜犯行）、九
    十一年度易字第二六四六號判處有期徒刑八月（一次竊盜犯行）確定在案，有臺
    灣高等法院被告全國前案紀錄表、臺灣臺中地方法院檢察署刑案資料查註紀錄表
    及前揭判決書附卷可稽，其素行不佳，仍不知悛悔警惕，不思以正當方法賺取財
    物，一再為本案竊盜犯行，惡性非輕，危害社會治安甚鉅，其以攜帶兇器竊取他
    人財物之方法手段非屬平和，惟兼衡及被告犯後坦承全部犯行、已具悔意、態度
    尚稱良好，且竊得前開二輛自用小客車、Ａ五─四二四三號車牌已均交由被害人
    領回等一切情狀，量處如主文所示之刑，以示懲儆。
  (五)扣案之系爭Ｔ字型板手、鑰匙及未扣案之系爭板手各一支，為被告所有，係供被
    告為前揭竊盜犯行所用之物，有如前述，且未扣案之系爭板手一支，並無證據證
    明業已滅失，均應依刑法第三十八條第一項第二款之規定，宣告沒收。
三、另公訴意旨雖請求依竊盜犯、贓物犯保安處分條例第三條第一項第一款規定，宣
    告被告其於刑之執行前，令入勞動場所工作。惟本院綜參被告本案犯罪之情節（
    包含竊取之次數、竊取所得財物之價值）、犯後之態度（坦承全部犯行、已具悔
    意），及被告前因竊盜罪經法院判決確定與執行（八十間竊盜案件判處八月後，
    於八十一年十一月十九日執行完畢後，迄八十八年間之竊盜犯行已時隔多年，且
    八十八年間、九十一年間均各判處八月之二竊盜案件，均僅各為一次竊盜犯行）
    等情，認被告尚難謂係屬有犯罪之習慣或以犯竊盜罪為業之人，且對被告處以如
    主文所示之刑，應已足收懲警之效，是本件尚無宣告於刑之執行前，令被告入勞
    動場所強制工作之必要，附此敘明。
據上論斷，應依刑事訴訟法第二百七十三條之一第一項、第二百九十九條第一項前段
，刑法第五十六條、第三百二十一條第一項第三款、第四十七條、第三十八條第一項
第二款，判決如主文。
本案經檢察官簡豐年到庭執行職務。
中      華      民      國      九十四    年     五     月     十二     日
                                臺灣臺中地方法院刑事第三庭
                                    法  官何世全
右正本證明與原本無異。
如不服本判決，應於送達後十日內向本院提出上訴狀（須附繕本），上訴於臺灣高等
法院臺中分院。
書記官
中      華      民      國      九十四    年     五     月     十二     日
附錄論罪科刑法條：
刑法第三百二十一條第一項
犯竊盜罪而有左列情形之一者，處六月以上、五年以下有期徒刑
：
一  於夜間侵入住宅或有人居住之建築物、船艦或隱匿其內而犯
     之者。
二  毀越門扇、牆垣或其他安全設備而犯之者。
三  攜帶兇器而犯之者。
四  結夥三人以上而犯之者。
五  乘火災、水災或其他災害之際而犯之者。
六  在車站或埠頭而犯之者。
